【裁判字號】    89,訴,4180
【裁判日期】    891123
【裁判案由】    清償貸款
【裁判全文】
臺灣臺北地方法院民事判決  八十九年度訴字第四一八○號
    原      告  臺灣銀行
    法定代理人  甲○○
    訴訟代理人  戊○○
    複代理人    丙○○
    被      告  瑞豹國際股份有限公司
                              設台北市○○○路○段三七二巷二七弄六號
    兼法定代理人  乙○○即沈.
                              住台北市○○○路○段三七二巷二七弄六號
                              .
    被      告  丁○○        .
                              .
右當事人間請求清償貸款事件，本院判決如左：
    主      文
被告應連帶給付原告新台幣貳佰伍拾捌萬元，及如附表一所示之利息、違約金。
被告應連帶給付原告美金肆拾萬貳仟佰捌拾玖元貳角分、歐元貳拾玖萬捌仟陸
佰壹拾貳元捌角，及如附表二、三所示之利息、違約金。以上得按清償時原告牌告之
即期外匯美金、歐元賣出匯率折算新台幣給付之。
訴訟費用由被告連帶負擔。
    事      實
甲、原告方面：
一、聲明：如主文所示。
二、陳述：
（一）被告瑞豹國際股份有限公司（以下簡稱瑞豹公司）於民國八十八年八月二十三
      日向原告借用新台幣貳佰伍拾捌萬元，借款期限為一年，約定於借用後每滿一
      個月付息一次，到期還清本金。約定利息按年息百分之八點零七五計算，如遇
      原告基本放款利率調整，則按調整後之基本放款利率加年息百分之零點八七五
      計算。且若逾期清償在六個月以內者，按上開利率百分之十，超過六個月者，
      按上開利率百分之二十計付違約金。詎被告瑞豹公司僅繳納利息至八十九年六
      月二十二日止，屢向被告催討，均置之不理，依據放款借據第十條第一項第一
      款約定，被告對原告所負一切債務視為全部到期。被告瑞豹公司尚積欠原告如
      附表一所示之本金、利息及違約金未清償。
（二）被告瑞豹公司另於八十八年五月十日、八十八年八月二十三日，與原告簽訂放
      款借據（進口融資專用），約定在美金壹佰貳拾萬元、壹拾柒萬元或其他等值
      外幣限額內，循環動用期限自八十八年五月十日起至八十九年五月十日止、自
      八十八年八月二十三日起至八十九年八月二十三日止，以上揭金額為最高額度
      ，由被告瑞豹公司在期限內逐次出具借款支用申請書，檢同外匯主管機關規定
      之憑證，委請原告開發信用狀或以其他方式辦理外幣借款，美金以外之外幣應
      折合美金計算額度。由原告在借款額度項下撥付貸款，由借用人即被告瑞豹公
      司於國外銀行押匯付款日起一百八十天內，按還款當日原告所定賣出匯率折算
      新台幣結構外匯或以外匯款償還之。利息自撥款日起按原告牌告外幣遠期信用
      狀利率計收（美金部分減三碼優惠），按期攤還本金、利息。若未按期攤還時
      ，其逾期清償在六個月以內者，按上開利率百分之十，超過六個月者，按上開
      利率百分之二十計付違約金。因被告瑞豹公司發生前述借據第十條第一項第一
      款約定之情事，全部債務視為到期，屢向被告催討均未獲置理，經原告行使抵
      銷權後，尚有如附表二、三所示之本金、利息及違約金未獲清償。
（三）被告乙○○（原名沈茂生）、丁○○為被告瑞豹公司之連帶保證人，自應就上
      開債務負連帶給付義務。為此爰依消費借貸及連帶保證之法律關係，起訴請求
      (1)被告連帶給付原告新台幣貳佰伍拾捌萬元，及如附表一所示之利息、違約金
      。另(2)連帶給付原告美金肆拾萬貳仟佰捌拾玖元貳角分、歐元貳拾玖萬
      捌仟陸佰壹拾貳元捌角，及如附表二、三所示之利息、違約金，以上得按清償
      時原告牌告之即期外匯美金、歐元賣出匯率折算新台幣給付之。
三、證據：提出放款借據、被告乙○○戶籍謄本、原告現鈔收兌價格表、放款客戶歸
    戶查詢單、一般放款放出查詢單。
乙、被告方面：
    被告未於言詞辯論期日到場，亦未提出書狀作何聲明或陳述。
    理      由
甲、程序方面：
    本件被告未於言詞辯論期日到場，無民事訴訟法第三百八十六條所列各款情形，
    依原告之聲請，由其一造辯論而為判決。
乙、得心證之理由：
一、原告主張：（一）被告瑞豹公司於八十八年八月二十三日向其借用新台幣貳佰伍
    拾捌萬元，借款期限為一年，約定於借用後每滿一個月付息一次，到期還清本金
    。約定利息按年息百分之八點零七五計算，如遇原告基本放款利率調整，則按調
    整後之基本放款利率加年息百分之零點八七五計算。且若逾期清償在六個月以內
    者，按上開利率百分之十，超過六個月者，按上開利率百分之二十計付違約金。
    詎被告瑞豹公司僅繳納利息至八十九年六月二十二日止，屢向被告催討，均置之
    不理，依據放款借據第十條第一項第一款約定，被告對原告所負一切債務視為全
    部到期。被告瑞豹公司尚積欠原告如附表一所示之本金、利息及違約金未清償。
    （二）被告瑞豹公司另於八十八年五月十日、八十八年八月二十三日，與原告簽
    訂放款借據（進口融資專用），約定在美金壹佰貳拾萬元、壹拾柒萬元或其他等
    值外幣限額內，循環動用期限自八十八年五月十日起至八十九年五月十日止、自
    八十八年八月二十三日起至八十九年八月二十三日止，以上揭金額為最高額度，
    由被告瑞豹公司在期限內逐次出具借款支用申請書，檢同外匯主管機關規定之憑
    證，委請原告開發信用狀或以其他方式辦理外幣借款，美金以外之外幣應折合美
    金計算額度。由原告在借款額度項下撥付貸款，由借用人即被告瑞豹公司於國外
    銀行押匯付款日起一百八十天內，按還款當日原告所定賣出匯率折算新台幣結構
    外匯或以外匯款償還之。利息自撥款日起按原告牌告外幣遠期信用狀利率計收（
    美金部分減三碼優惠），按期攤還本金、利息。若未按期攤還時，若逾期清償在
    六個月以內者，按上開利率百分之十，超過六個月者，按上開利率百分之二十計
    付違約金。因被告瑞豹公司發生前述借據第十條第一項第一款約定之情事，全部
    債務視為到期，屢向被告催討均未獲置理，經原告行使抵銷權後，尚有如附表二
    、三所示之本金、利息及違約金未獲清償。而被告乙○○（原名沈茂生）、丁○
    ○為被告瑞豹公司之連帶保證人等事實，已據其提出放款借據、被告乙○○戶籍
    謄本、放款客戶歸戶查詢單、一般放款放出查詢單為證。被告經於相當時期受合
    法通知未到庭陳述，亦未提出書狀答辯以供斟酌，是依民事訴訟法第二百八十條
    第三項、第一項規定，視同對原告主張之事實為自認，故應認原告之主張為可採
    信。
二、從而，原告本於消費借貸及連帶保證之法律關係，起訴請求：(一)被告連帶給付原
    告新台幣貳佰伍拾捌萬元，及如附表一所示之利息、違約金。另(二)連帶給付原告
    美金肆拾萬貳仟佰捌拾玖元貳角分、歐元貳拾玖萬捌仟陸佰壹拾貳元捌角
    ，及如附表二、三所示之利息、違約金，以上得按清償時原告牌告之即期外匯美
    金、歐元賣出匯率折算新台幣給付之，均有理由，應予准許。
丙、結論：
    本件原告之訴為有理由，依民事訴訟法第三百八十五條第一項前段、第八十五第
    二項，判決如主文。
中      華      民      國    八十九    年     十一     月    二十三    日
                                        民事第三庭法      官  賴錦華
右為正本係照原本作成
如對本判決上訴，須於判決送達後廿日內向本院提出上訴狀
中      華      民      國    八十九    年     十一     月    二十三    日
                                                  法院書記官  張汝琪


司法院資訊處製作；財團法人民間司法改革基金會備份。
